Config:
  hfst:
    Gen: ../../../src/generator-gt-norm.hfst
    Morph: ../../../src/analyser-gt-norm.hfst
  xerox:
    Gen: ../../../src/generator-gt-norm.xfst
    Morph: ../../../src/analyser-gt-norm.xfst
    App: lookup

Tests:


  Noun - jiereeh: # e-stems
    jiereeh+N+Sg+Nom: jiereeh
    jiereeh+N+Sg+Gen: jiereeh
    jiereeh+N+Sg+Acc: jiereeh
    jiereeh+N+Sg+Ill: jierehân
    jiereeh+N+Sg+Loc: jierehist
    jiereeh+N+Sg+Com: olmijn
    jiereeh+N+Sg+Abe: almettáá
    jiereeh+N+Ess: almen
    jiereeh+N+Par: almed
    jiereeh+N+Pl+Nom: almeh
    jiereeh+N+Pl+Gen: oolmij
    jiereeh+N+Pl+Acc: oolmijd
    jiereeh+N+Pl+Ill: olmijd
    jiereeh+N+Pl+Loc: oolmijn
    jiereeh+N+Pl+Com: olmijguin
    jiereeh+N+Pl+Abe: olmijttáá
